【裁判字號】    97,訴,700
【裁判日期】    970509
【裁判案由】    毒品危害防制條例
【裁判全文】
臺灣臺北地方法院刑事判決               97年度訴字第700號
公  訴  人  臺灣臺北地方法院檢察署檢察官
被      告  甲○○
                      2樓
                    （現另案於臺灣台北監獄執行中）
上列被告因違反毒品危害防制條例案件，經檢察官提起公訴（96
年度毒偵字第2607號），嗣被告於準備程序中就被訴事實為有罪
之陳述，經本院合議庭裁定由受命法官獨任進行簡式審判程序審
理，判決如下：
    主  文
甲○○施用第一級毒品，累犯，處有期徒刑壹年，減為有期徒刑
陸月，如易科罰金，以新臺幣壹仟元折算壹日。
    事  實
一、甲○○前於民國88年間因施用毒品案件，經本院裁定送勒戒
    處所觀察、勒戒後，認有繼續施用毒品之傾向，再經本院裁
    定令入戒治處所施以強制戒治，戒治期滿後由臺灣臺北地方
    法院檢察署檢察官以89年度戒毒偵字第251 號不起訴處分確
    定；又於90年間因施用毒品案件，經本院裁定令入戒治處所
    施以強制戒治，其所犯施用毒品罪，並經檢察官聲請簡易判
    決處刑後，經本院以91年度訴字第37號判決判處有期徒刑8
    月確定，強制戒治部分於92年2 月26日停止戒治（執行期滿
    日為92年5 月31日），復因其曾犯搶奪、竊盜、贓物等罪，
    經本院分別判處有期徒刑1 年4 月、10月、5 月確定，上開
    徒刑經合併定應執行刑為3 年1 月，而於92年2 月26日入監
    執行刑後，甫於94年12月31日縮刑期滿執行完畢。詎其猶不
    知悔改，於上開強制戒治執行完畢釋放後5 年內，基於施用
    第一級毒品海洛因之犯意，於96年1 月17日晚間11時許，在
    臺北市○○區○○路三段207 巷18弄3 號2 樓之住處，施用
    海洛因1 次。嗣為警持搜索票於翌日（18日）上午9 時8 分
    許，在上開處所前查獲，經警採尿送驗而查知上情。
二、案經臺北市政府警察局中山分局報請臺灣臺北地方法院檢察
    署檢察官偵查起訴。
    理  由
一、本件被告甲○○所犯之罪，其法定刑非死刑、無期徒刑或最
    輕本刑有期徒刑3 年以上之罪，亦非高等法院管轄第一審案
    件，被告於本院審理中就被訴事實為有罪之陳述，經告知被
    告簡式審判程序之旨，並聽取檢察官、被告之意見後，本院
    合議庭裁定由受命法官獨任進行簡式審判程序，合先敘明。
二、上揭犯罪事實，業據被告甲○○於本院審理中坦承不諱，且
    其尿液檢體為警採集送驗後，經以氣相層析質譜儀法確認檢
    驗結果，確呈嗎啡陽性反應，此有台灣尖端先進生技醫藥股
    份有限公司濫用藥物檢驗報告及尿液檢體委驗單各1 份附卷
    可稽，足認被告之任意性自白核與事實相符。又被告前因施
    用毒品案件，經本院裁定令入戒治處所施以強制戒治，其所
    犯施用毒品罪，並經檢察官聲請簡易判決處刑後，經本院以
    91年度訴字第37號判決判處有期徒刑8 月確定，強制戒治部
    分於92年2 月26日停止戒治處分（執畢日期為92年5 月31日
    ）後入監執行等情，有臺灣高等法院被告前案紀錄表在卷可
    按。從而，被告於強制戒治執行完畢釋放後，五年內再犯本
    件施用第一級毒品犯行，堪以認定，事證明確，應依法論科
    。
三、按海洛因係屬毒品危害防制條例第2 條第2 項第1 款所定之
    第一級毒品，核被告所為，係犯毒品危害防制條例第10條第
    1 項之施用第一級毒品罪。被告持有海洛因之低度行為，應
    為其施用之高度行為所吸收，不另論罪。又被告曾有如事實
    欄所載之毒品、搶奪、竊盜、贓物等前科，經合併定應執行
    刑為3 年1 月，於92年2 月26日入監執行刑後，甫於94年12
    月31日縮刑期滿執行完畢之事實，有臺灣高等法院被告前案
    紀錄表在卷可按，其受徒刑之執行完畢後，五年以內故意再
    犯本件有期徒刑以上之罪，為累犯，應依刑法第47條第1 項
    之規定加重其刑。爰審酌被告前因施用毒品，經送觀察、勒
    戒及強制戒治後，仍不知戒絕毒癮，再度施用毒品，顯見其
    戒毒之意志不堅，自制力不佳，兼以施用毒品危害施用者之
    神經中樞，不僅對健康產生不良影響，對於社會秩序亦造成
    一定之隱憂，惟念及被告犯後已坦承犯行，態度良好，及其
    教育程度、生活狀況等一切情狀，量處如主文所示之刑。末
    查被告行為後，中華民國九十六年罪犯減刑條例於96年7 月
    4 日制定公布，並自96年7 月16日施行，本件被告施用第一
    級毒品犯行之時間，係在96年4 月24日以前，且無上開罪犯
    減刑條例所定不得減刑之情形，爰依同條例第2 條第1 項第
    3 款規定減其宣告刑二分之一，併諭知易科罰金折算之標準
    ，以示懲儆。至警方在被告前揭住處查獲之塑膠吸管及生理
    食鹽水空瓶各1 支，均為同在該處施用毒品之劉正仁所有，
    並非被告所有供施用毒品所用，業據被告供述明確，核與證
    人劉正仁於警詢時所述相符，且無任何證據證明上開物品係
    屬違禁物，爰不另為沒收之諭知，附此敘明。
據上論斷，應依刑事訴訟法第273 條之1 第1 項、第299 條第1
項前段，毒品危害防制條例第10條第1 項，刑法第11條前段、第
47條第1 項、第41條第1 項前段，中華民國九十六年罪犯減刑條
例第2 條第1 項第3 款、第7 條、第9 條，判決如主文。
本案經檢察官王育珍到庭執行職務。
中    華    民    國    97    年    5     月   9      日
                    刑事第十六庭  法  官  吳俊龍
以上正本證明與原本無異。
如不服本判決，應於判決送達後10日內，向本院提出上訴狀。
                                  書記官  高菁菁
中    華    民    國    97    年    5     月    9     日
附錄本案論罪科刑法條：
毒品危害防制條例第十條
施用第一級毒品者，處六月以上五年以下有期徒刑。
施用第二級毒品者，處三年以下有期徒刑。


司法院資訊處製作；財團法人民間司法改革基金會備份。
